臺灣桃園地方法院民事判決
110年度訴字第2334號
原      告  黃晶菁  
訴訟代理人  林冠宇律師
複代理人    卓詠堯律師
            邱莉軒律師
被      告  張維宸  
                      
　　　　　　　　　　　
            王文興  


訴訟代理人  廖修譽律師
上列當事人間請求侵權行為損害賠償事件，本院於民國111年8月
15日言詞辯論終結，判決如下：
    主  文
被告應連帶給付原告新臺幣參拾萬元，及自民國一一一年一月二
十五日起至清償日止，按週年利率百分之五計算之利息。
原告其餘之訴駁回。
訴訟費用由被告連帶負擔十分之三，餘由原告負擔。
本判決第一項得假執行。但被告以新臺幣參拾萬元為原告供擔保
，得免為假執行。
原告其餘假執行之聲請駁回。
    事實及理由
一、原告主張：伊與被告甲○○於民國108年4月25日結婚，育有1
    名未成年子女，婚姻生活尚稱美滿，然伊發覺甲○○與被告乙
    ○○於110年6、7月間起有不正常男女交往，曾相互傳送猥褻
    、涉及性交之影片、照片及文字，並至少發生6次性行為，
    致伊與甲○○於111年5月31日經法院調解離婚，被告上開行為
    ，顯已侵害伊基於婚姻關係而享有之夫妻身分法益，且屬情
    節重大。為此，爰依民法第184條第1項前段、第185條第1項
    前段、第195條第1項前段、第3項規定，請求判命被告連帶
    賠償精神慰撫金新臺幣（下同）100萬元等語。並聲明：㈠被
    告應連帶給付原告100萬元整，及自起訴狀繕本送達之翌日
    起至清償日止，按年息5%計算之利息；㈡願供擔保，請准宣
    告假執行。
二、被告抗辯
㈠、甲○○則以：被告並無發生性行為，原告所提出之錄音內容係
    因原告強迫逼問伊，伊自行編撰與事實不相符之內容，而乙
    ○○於104年間早已調職至南部任職，雖然有於110年初至伊所
    在單位支援，然於110年6、7月並不在伊所在之單位任職，
    無可能發生6、7次性行為。且原告提出之手機翻拍對話及照
    片截圖內容，係以妨害秘密之手段取得，被告並不同意原告
    查看該等內容，是手機截圖內容屬非法取得之證據，應無證
    據能力而不得作為證據。況手機截圖內容僅為與乙○○間訴苦
    後戲謔之詞，伊並無出軌之行徑，資為抗辯。並聲明：㈠原
    告之訴駁回；㈡如受不利判決，願供擔保，請准宣告免為假
    執行。
㈡、乙○○另以：原告所述與事實不符，伊於110年6月已至位於台
    灣南部之南光電夜視組任職，伊與甲○○當時並未任職同一處
    所，並未於原告所主張之時間內發生性行為。且原告提出之
    手機翻拍畫面僅係開玩笑，抒發一下心情，又原告所提出之
    錄音內容僅係甲○○單方說詞，不足證明伊與甲○○有發生性行
    為，資為抗辯。並聲明：㈠原告之訴駁回；㈡如受不利判決，
    願供擔保，請准宣告免為假執行。
三、本院之判斷：
㈠、原告主張其與甲○○於108年4月25日結婚，婚後育有未成年子
    女1人，並於111年5月31日調解離婚等情，有戶籍謄本在卷
    可稽（見本院個資卷），並為被告所不爭執，堪信為真實。
㈡、按因故意或過失，不法侵害他人之權利者，負損害賠償責任
    。故意以背於善良風俗之方法，加損害於他人者亦同。數人
    共同不法侵害他人之權利者，連帶負損害賠償責任。不法侵
    害他人之身體、健康、名譽、自由、信用、隱私、貞操，或
    不法侵害其他人格法益而情節重大者，被害人雖非財產上之
    損害，亦得請求賠償相當之金額；前2項規定，於不法侵害
    他人基於父、母、子、女或配偶關係之身分法益而情節重大
    者，準用之。民法第184條第1項、第185條第1項前段、第19
    5條第1項前段、第3項分別著有明文。又婚姻係以夫妻之共
    同生活為其目的，配偶應互相協力保持其共同生活之圓滿安
    全及幸福，而夫妻互守誠實，係為確保其共同生活之圓滿安
    全及幸福之必要條件，故應解為配偶因婚姻契約而互負誠實
    之義務，配偶之一方行為不誠實，破壞共同生活之圓滿安全
    及幸福者，即為違反因婚姻契約之義務而侵害他方之權利。
    準此，侵害配偶權之行為，並不以配偶之一方與他人通姦為
    限，倘夫妻任一方與他人間存有逾越結交普通朋友等一般社
    交行為之不正常往來關係，且其行為已逾社會一般通念所能
    容忍之範圍，並破壞婚姻共同生活之圓滿安全及幸福之程度
    ，即足當之。
㈢、查，原告主張被告於其與甲○○婚姻關係存續期間之110年9月2
    1日，乙○○有將自己穿著裸露的私密照給甲○○瀏覽，且甲○○
    亦有傳送性器官之照片予乙○○，被告並有傳送內容包含「好
    想把蟲蟲放進去」、「老婆嘴巴再打開一點，不然我怕我射
    不準喔」、「喜歡呀，想吃蟲蟲」、「那要等你過來呀!」
    等與性行為相關之對話，有手機截圖為證（見本院卷第119
    頁至第161頁）。甲○○抗辯原告所提出之翻拍甲○○手機截圖
    畫面，係侵犯被告之隱私權，屬非法取得之證據，應無證據
    能力等語。惟按民事訴訟法對於證據能力並未設有規定，關
    於涉及侵害隱私權所取得之證據是否具有證據能力，應綜合
    考量誠信原則、憲法上基本權之保障、發現真實與促進訴訟
    之必要性等因素，衡量當事人取得證據之目的與手段、所欲
    保護之法益與所侵害法益之輕重，如認符合比例原則，則所
    取得之證據具有證據能力（最高法院109年度台上字第2607
    號判決意旨參照）。在破壞婚姻事件中，被害人家庭圓滿期
    待權、配偶身分法益及為實現其權利保護之證明權，與被指
    破壞婚姻者之隱私權恆有衝突。實體法上既承認夫妻於婚姻
    關係存續中有家庭圓滿期待權、配偶身分法益，然衡諸社會
    現實情況，妨害他人婚姻權益之不法行為，常以隱秘方式行
    之，並因隱私權受保護之故，被害人舉證極其困難。基此前
    提，不法行為人之隱私權與被害人之訴訟權發生衝突時，兩
    者間應為一定程度之調整，並應容許一定程度之不貞蒐證權
    。準此，以侵害隱私權之方式而取得之證據，應視證據之取
    得，是否符合比例原則以定，非得概予排除。本件原告取得
    之手機翻拍畫面，縱可認係未經被告同意所竊錄或翻拍，然
    並無證據可認涉及以強暴、脅迫方式取得，且被告亦自承原
    告係有被告之手機指紋因此得以自由使用被告之手機，被告
    對於原告取用手機內之畫面，顯有預見可能性，是原告取得
    被告手機並操作取得翻拍畫面等證據，手段尚屬平和，應認
    原告採證方式已選擇最小侵害方法為之，且該等證據僅用於
    侵害配偶權之訴訟當中，並未逾越必要之程度，較諸被告隱
    私權法益應更值維護原告適度的蒐證以保障自己的配偶權，
    是原告取得上開證據之手段目的，並未違反比例原則，應認
    上開證據具有證據能力，甲○○前開所辯，並非可採。又衡諸
    常情，互相觀看身體隱密處及穿著清涼之照片，復互相為有
    性暗示言語對話，已難認為係普通朋友關係，而有逾越一般
    交往之分際，尚非社會通念所能忍受之婚內與其他異性之交
    往範圍。被告抗辯該等對話內容是因甲○○多次請求其分享自
    拍照並互相開玩笑而模擬性行為相關之對話，並非故意侵害
    配偶權，顯空言爭執，不合常情，自難憑採。
㈣、次查、原告主張被告於上開110年6、7月間發生6次性行為等
    情，業據甲○○向原告自承明確，有錄音譯文1份（見本院卷
    第21頁至34頁）在卷足憑。甲○○抗辯係因原告質問，且認為
    根本非實情，因此胡謅與乙○○發生性行為之相關情事，以避
    免原告對之更施加壓力等語 (見本院卷二第38頁)，然查該
    錄音譯文之始，原告已告知甲○○此錄音將有用於法律用途之
    可能，甲○○明知此錄音內容未來將有可能作為對其不利之證
    據，仍然為對己不利之證述，可見其內容應可採信，縱原告
    以強勢態度質問被告2人間是否有交往情事，亦係因得知配
    偶可能有外遇而情緒較為激烈，尚無到達強暴脅迫甲○○陳述
    特定不利於己之內容的程度，甲○○之抗辯尚非可採。復參諸
    前開被告間開放權限、傳送裸露照片予彼此觀看之行為，且
    有相互以與性相關之言語挑逗之對方的事實，倘非被告當時
    確有男女床第情愛之交往情事，則豈有可能對異性友人，以
    如此具有愛意及寓有性意涵之字眼等內容傳遞訊息與對方，
    且以老公老婆彼此相稱，彼此間更以如上富有性暗示之照片
    及對話彼此聯繫，憑此均足佐證甲○○於錄音中自承被告於甲
    ○○與原告婚姻存續期間發生多次性行為之陳述屬實。被告另
    抗辯當時工作單位不同，甲○○並帶有定位器，被告不可能發
    生性行為等語，然工作單位不同與有無發生性行為係屬二事
    ，且甲○○雖有帶定位器，然該定位器所示之位置僅能說明定
    位器所在之處，並無法證明甲○○確實隨時隨地攜帶定位器而
    與定位器所在同處。乙○○復自承依照被證一之工作時數計算
    表(見本院卷一第67頁至第81頁)，無記載專案工時年度之日
    期則為休假日等語(見本院卷二第37頁)，而休假之日本為乙
    ○○可任意離開營區之時間，可見乙○○於110年6、7月間仍有
    休假可自由安排私人行程，非無可能至甲○○所任職或其他所
    在處所與甲○○見面，被告此部分抗辯仍無可採。綜上，本院
    認被告間之交往互動，顯逾越一般男女之正當社交範疇，並
    達破壞原告與甲○○共同婚姻生活之圓滿安全及幸福之程度，
    而不法侵害原告之配偶權身分法益，且情節重大。原告主張
    其因而受有精神上之莫大痛苦，亦與常情相符。則原告依民
    法第184條第1項、第185條、第195條第1項前段、第3項條規
    定，請求被告2人連帶賠償精神慰撫金，洵屬有據。
㈤、再按法院酌定慰撫金額時，應斟酌加害人與被害人雙方之身
    分、資力與加害程度，及其他各種情形核定之；慰撫金是否
    相當，應以加害行為之加害程度及被害人所受痛苦，斟酌加
    害人及被害人之身分、經濟地位等各種情形定之（最高法院
    47年台上字第1221號、51年台上字第223號判決意旨參照）
    。本院斟酌被告侵害原告配偶權之行為態樣及期間致原告精
    神上受有重大之痛苦及兩造於109年至110年之工作收入、財
    產狀況（見稅務電子閘門財產所得調件明細資料，本院個資
    卷）原告及被告2人之學歷(見戶役政資訊網站－個人戶籍資
    料查詢結果，本院個資卷）兼衡原告及甲○○育有1未成年子
    女且於111年5月31日調解離婚，原告請求被告連帶給付精神
    慰撫金30萬元，尚屬適當，逾此金額之請求為無理由，應予
    駁回。
四、末按給付無確定期限者，債務人於債權人得請求給付時，經
    其催告而未為給付，自受催告時起，負遲延責任。其經債權
    人起訴而送達訴狀，或依督促程序送達支付命令，或為其他
    相類之行為者，與催告有同一之效力。遲延之債務，以支付
    金錢為標的者，債權人得請求依法定利率計算之遲延利息。
    應付利息之債務，其利率未經約定，亦無法律可據者，週年
    利率為5%。民法第229條第2項、第233條第1項前段、第203
    條分別定有明文。本件原告損害賠償之請求為未確定期限之
    債務，原告依法應為催告，被告始負遲延責任，而應給付法
    定遲延利息。查原告以起訴請求被告給付而送達訴狀，與催
    告有同一之效力，而起訴狀繕本於111年1月24日送達予被告
    （見本院卷第53、57頁），原告併請求自上開書狀送達翌日
    即111年1月25日起至清償日止，按週年利率5%計算之利息，
    核屬有據。
五、綜上所述，原告依民法第184條第1項前段、第185條第1項前
    段、第195條第1、3項規定，請求被告連帶給付30萬元，及
    自111年1月25日起，至清償日止，按週年利率5%計算之利息
    ，為有理由，應予准許，逾此部分之請求，為無理由，應予
    駁回。原告勝訴部分，本判決所命被告連帶給付之金額未逾
    50萬元，爰依民事訴訟法第389條第1項第5款之規定，依職
    權宣告假執行，原告陳明願供擔保聲請假執行，僅促使法院
    職權發動，不另為准駁之諭知。被告陳明願供擔保，聲請免
    為假執行，合於法律規定，爰酌定相當擔保金額宣告之。原
    告敗訴部分，其假執行聲請失所依據，爰併予駁回。
六、本件事證已臻明確，兩造其餘攻擊防禦方法及本院未經援用
    之證據，經審酌後，核與判決結果不生影響，爰不一一論述
    ，附此敘明。
七、訴訟費用負擔之依據：民事訴訟法第79條、第85條第2項。
中　　華　　民　　國　　111　　年　　8 　　月　　29　日
                  民事第二庭    法　官　蘇品蓁
正本係照原本作成。
如對本判決上訴，須於判決送達後二十日內向本院提出上訴狀。
如委任律師提起上訴者，應一併繳納上訴審裁判費。
中　　華　　民　　國　　111 　年　　8 　　月　　29　　日
                                書記官  藍予伶